Inventaris van het archief van het geslacht Van Beresteyn en aanverwante geslachten
Nationaal Archief, Den Haag
- Eerste deel, 1.
  - Papieren, afkomstig van het geslacht Frowein en aanverwante geslachten., X.
    - Geslacht Balck en aanverwante geslachten., D.
      - Geslacht Visscher., 2.
        - Carel Wouter Visscher (1734-1802)., a.
          - Gedicht van Johan Tjallinga op zijn benoeming tot Maire van Amsterdam., 19 januari 1795; 1701; 1 stuk
          - Anoniem unionistisch pamflet houdende een "Korte Charakterschets" van voorstanders van de constitutie van de Nationale Vergadering., z.j. (1796); 1702; 1 katern
- Tweede deel, 2.
  - Papieren, afkomstig van aanverwante geslachten, waarvan het verband met het archief niet definitief is vast te stellen., XI.
    - Stukken, afkomstig van het geslacht van Bleiswijk en aanverwante geslachten., A.
      - Geslacht van Bleiswijk., 1.
        Het geslacht van Bleiswijk is indirect verwant met het geslacht Van Beresteyn via de geslachten Van Groenewegen, Van der Dussen, Vallensis, Briell, Van Hoogenhouck en Teding van Berckhout, waarmee leden van het geslacht Van Bleiswijk door huwelijk zijn vermaagschapt. Langs welke weg de stukken in het familie-archief Van Beresteyn gekomen zijn, is vanwege de veelheid van deze relaties niet vast te stellen.
        - Persoonlijk gedeelte., a.
          - Hendrik van Bleiswijk (1628-1703) en Philippina van der Goes (1629-1670)., 1.
            Hendrik was een zoon van Ewout Evertszoon van Bleiswijk en Maria van der Meer. Hij was secretaris van de stad Delft en had zitting in de vroedschap.
            - Inventaris van de bij het huwelijk ingebrachte goederen van Philippina van der Goes., 9 januari 1671; 1703; 1 katern
            - Stukken betreffende de nalatenschap van Philippina van der Goes., 1690-1691; 1704; 1 omslag
          - Dirk van Bleiswijk (1652-1694)., 2.
            Dirk,zoon van Guillam van Bleiswijk (1621-1701) en Agatha Crombrugge (gestorven vóór 1657), huwde op 8 augustus 1676 met Antonia Cops (1656-1685).
            - Testament, afgelegd voor Abraham van de Velde, notaris in Delft., 13 augustus 1677; 1705; 1 stuk
            - Rekening van de verkoop van zijn nagelaten kleding en huisraad., 1698; 1706; 1 omslag
          - Abraham van Bleiswijk (1663-1739)., 3.
            Abraham, zoon van Guillam van Bleiswijk (1621-1701) en diens tweede vrouw Catharina van der Wel (1628-1716) was achtereenvolgens gehuwd met Antoinetta Blonk (1665-1697), Geertruid Lamsweerd (1673-1706) en Antonia van Hemert (1687-1739).
            - Eigendomsbewijs van een losrentebrief ten laste van het gemene land van Holland, uit de nalatenschap van Apollona Beman, overgedragen door Adriaan Beman ten overstaan van schepenen van Delft., 31 augustus 1726; 1707; 1 charter
          - Guillam van Bleiswijk (1701-1762)., 4.
            Guillam, zoon van Abraham van Bleiswijk en Geertruid Lamsweerd, huwde op 2 oktober 1725 met Hillegonda van Thil (geboren 1696). Hij was schepen en lid van de raad van Delft.
            - Ingekomen declaratie van Jacob van der Voorn, advocaat bij het Hof van Utrecht, met kwitantie., 1741; 1708; 1 stuk
          - François van Bleiswijk (1717-1757)., 5.
            François, zoon van Abraham van Bleiswijk en Antonia van Hemert, stierf ongehuwd.
            - Beschikking van de Staten van Holland houdende zijn bevestiging in de vicarie van de Sint Pancraskerk in Delft op verzoek van zijn vader Abraham van Bleiswijk., 11 februari 1724; 1709; 1 charter
          - Pieter van Bleiswijk (1724-1790)., 6.
            De raadpensionaris Pieter van Bleiswijk was een zoon van Abraham van Bleiswijk (geboren 1686) en Maria Gribius (gestorven 1751). Hij was gehuwd met Geertruida Antonia van Bleiswijk (geboren 1728), een dochter van Guillam Abrahamszoon van Bleiswijk en Magtilda van Thil.
            - Doctorsbul, uitgereikt bij zijn promotie in de wijsbegeerte aan de universiteit van Leiden., 18 mei 1745; 1710; 1 charter
            - Doctorsbul, uitgereikt bij zijn promotie in de rechtsgeleerdheid aan de universiteit van Leiden., 3 augustus 1746; 1711; 1 charter
            - Akte houdende zijn admissie als advocaat bij het Hof van Holland, de Raad van Brabant en de Hoge Raad., 1746-1749; 1712; 3 charters
            - Stukken betreffende zijn aanstelling als landsadvocaat voor het Hof van Holland., 1749; 1713; 1 omslag
            - Akte houdende zijn aanstelling als pensionaris van de stad Delft door burgemeesters aldaar, met verklaring van beëdiging., 16 juli 1752; 1714; 1 charter
            - Akten houdende zijn aanstellingen als advocaat voor het hoogheemraadschap Delfland en de stad Delft., 1750, 1751; 1715; 2 stukken
            - Resolutie van de Staten van Holland en Westfriesland, houdende zijn benoeming tot commissaris van het personeel besogne over het werk van domeinen, Afschrift., 28 januari 1757. 1757; 1716; 1 stuk
            - Beschikking van de Staten van Holland en Westfriesland, houdende zijn bevestiging in de vicarie van St. Pancras na het overlijden van zijn broer François Abrahamszoon op verzoek van zijn vader Abraham van Bleiswijk., 5 mei 1757; 1717; 1 charter
            - Stukken betreffende zijn optreden als adjunct-reviseur inzake appèls bij het Hof van Holland., 1757-1761; 1718; 1 omslag
              De namen van de partijen bij de rechtszaken zijn opgenomen in de index.
            - Akte houdende zijn benoeming tot representant van de provincie Holland in de Staten-Generaal namens de stad Delft, met instructie. Gedrukt, geschreven., 28 december 1759; 1719; 2 stukken
            - Ingekomen resoluties bij Van Bleiswijk, adjunct-reviseur bij de Staten-Generaal betreffende een appèl op een vonnis van de Raad van Brabant inzake een geschil om de nalatenschap van Hermana Catharina van Boomswinkel, met begeleidbrieven., 1760; 1720; 1 omslag
            - Eigendomsbewijs van een losrentebrief ten laste van het gemene land van Holland en Westfriesland uit de nalatenschap van Adriaan Dirkszoon Holk, overgedragen door Willem van Blommesteyn ten overstaan van schepenen van Delft., 11 mei 1765; 1721; 1 stuk
            - Akte houdende zijn aanstelling tot curator van de universiteit van Leiden door de Staten van Holland en Westfriesland, met verklaring van eedsaflegging., 25 november 1769; 1722; 1 charter
            - Akte houdende zijn aanstelling tot raadpensionaris van Holland en Westfriesland door de Staten van het gewest., 27 november 1772; 1723; 1 charter
            - Stukken betreffende zijn benoeming, zijn continuatie en zijn ontslag als raadpensionaris., 1772-1789; 1724; 1 omslag
            - Diploma's van lidmaatschap van het Bataafsch Genootschap van Proefondervindelijke Wijsbegeerte en van de Maatschappij van Nederlandsche Letterkunde., 20 februari, 30 juli 1773; 1725; 2 charters
            - Akten houdende zijn aanstelling tot grootzegelbewaarder van den lande, tot registermeester en tot stadhouder in de lenen door de Staten en Gecommitteerde Raden van Holland en Westfriesland., Oktober, november 1774; 1726; 3 charters en 2 stukken
        - Zakelijk gedeelte., b.
          - Stukken betreffende de verhuur van een weiland aan de Stadsbuitenweg te Delft door Abraham van Bleiswijk aan diverse personen., 1741-1759; 1727; 1 omslag
          - Aantekeningen houdende de afmetingen van onvrije hoflanden ten name van G. (= Guillaem?) van Bleiswijk in Zuidmade en de hoefslag Oudelaan., Z.j.; 1728; 1 stuk
      - Geslacht Van der Burgh., 2.
        Het geslacht Van der Burgh is verwant met het geslacht Van Bleiswijk door een huwelijk van Arend van der Burgh, burgemeester van Gouda, met Maria van Bleiswijk in 1705.
        - Rekeningen, opgemaakt tijdens het optreden van Catharina van der Burgh als executrice-testamentair over de nalatenschap van Geertge Hermansdochter ten behoeve van Gerrit Huybertszoon., 1658 en z.j.; 1729; 3 stukken
        - Inventaris van de nalatenschap van Clara van der Burgh, verleden voor Joris van de Hove, notaris in Delft., 20 september 1659; 1730; 1 katern
        - Testament van Sophia van der Burgh, verleden voor Joris van de Hove, notaris in Delft., 18 juni 1670; 1731; 1 stuk
        - Inventaris van de nalatenschap van Sophia van der Burgh, met onderhandse akte van boedelscheiding., Oktober 1670; 1732; 1 katern
    - Papieren betreffende bezittingen in de omgeving van Delft van de geslachten Van Nederveen en Van der Heul., B.
      - verwerving en vervreemding., 1.
        - Door het geslacht Van Nederveen., a.
          - Eigendomsbewijzen van Moyses van Nederveen van negen houtskooltuinen, behoord hebbend aan het Aechtenconvent aan de Cathuysenstraat te Delft onder Vrijenban, overgedragen door Claes Adriaenszoon van Adrichem, ten overstaan van schout en gezworenen van Vrijenban., 20 oktober 1592, 4 juni 1598; 1733; 2 charters
            Zie regestenlijsten nr. 33 en 45.
            32 1592 oktober 20
            Euwout Robbrechtszoon van Schilperoert, schout van den Vrijenban en Adriaen Lenertszoon en Siimon Louriszoon, gezworenen, oorkonden dat Claes Adriaenszoon van Adrichem aan Moyses van Nederveen, cruytmaecker, een derde part van negen hont kooltuin, eertijds behoord hebbend aan het Aeghtenconvent, overdragen.
            Oorspr. (Inv. no. 1733). Het aanhangend zegel van de schout is zwaar beschadigd.
            43 1598 mei 4
            Frans Gherritszoon Ouwe jan, schout van den Vrijenban, Adriaan Lenertszoon ende Claes Corneliszoon ghesworens oorkonden dat Claes Adriaenszoon van Adrichem aan Jacob Huygenszoon van der Bussen tweederde deel van negen hont kooltuyns, voormalig bezit van het Aeghtenconvent, overdraagt, onder voorwaarde dat Moyses van Nederveen een slagboom mag aanbrengen in de aangrenzende sloot, waarvan ook Jacob Huygens een sleutel toekomt.
            Oorspr. (Inv. no. 1733). Het zegel van de schout is verloren gegaan.
          - Eigendomsbewijs van Moyses van Nederveen van drie morgen land, gelegen naast het gasthuis te Delft, overgedragen door Willem Hendricxzoon van Vliet en Leendert Ioosten, voogden van Chris Jacobszoon te Berkel, ten overstaan van schout en gezworenen van Vrijenban., 25 februari 1603; 1734; 1 charter
          - Akte houdende de toekenning van kruitmolens, werkhuizen, speelhuizen en landerijen buiten de Waterpoort van Delft uit de nalatenschap van Moyses van Nederveen door Abraham van der Heul aan zijn zwager Johannes van Nederveen ten overstaan van schout en gezworenen van Vrijenban., 6 mei 1637; 1735; 1 charter
          - Eigendomsbewijs van Johan van Nederveen van een perceel kooltuin aan de Kickert of HoornseVaart, overgedragen door Anthonis de Wael en Brechtland van der Dussen ten overstaan van schout en gezworenen van Vrijenban., 25 augustus 1639; 1736; 1 charter
            Vermoedelijk is dit de huidige Buitenwatersloot.
          - Eigendomsbewijs van Johan van Nederveen van een perceeel kooltuin aan de Kickert of Hoornse Vaart, overgedragen door Claas Commertszoon van der Marck ten overstaan van schout en gezworenen van Vrijenban., 28 maart 1641; 1737; 1 charter
          - Akte houdende de overdracht van een stuk weiland aan de Kickert of Hoornse Vaart door Johannes van Nederveen aan Jan Claeszoon van der Hooch ten overstaan van schout en gezworenen van Vrijenban., 15 februari 1656; 1738; 1 charter
        - Door het geslacht Van der Heul., b.
          - Eigendomsbewijs van Salomon van der Heul van een perceel kooltuin aan de Kickert of Hoornse Vaart buiten de Waterslootspoort in Delft, met retroacta., 1622-1670; 1739-1741
            - Akte houdende de overdracht van het stuk kooltuin door Hendrik Corneliszoon van Schagen,voogd van het weeskind van Joost Hendrikszoon, tuinman, aan Dirck en Jan Huygens, ten overstaan van schout en gezworenen in Vrijenban, met eigendomsbewijs van Joost Hendrikszoon, overgedragen door Jacob van der Dussen. 1622, 1625, 1739; 2 charters in 1 transfix
            - Akte houdende een verklaring van Joost Hendrikszoon ten overstaan van schout en gezworenen van Vrijenban over de met Jacob van der Dussen gesloten koopvoorwaarden inzake de reservering van oeverruimte van de Kickert of Hoornse Vaart voor een trekpad, met afschrift van de overdrachtsakte. 16 juni, 31 augustus 1623, 1740; 1 charter en 1 stuk
            - Eigendomsbewijs van Salomon van der Heul van de kooltuin, overgedragen door Jan Janszoon van Dort ten overstaan van Schout en gezworenen van Vrijenban, met eigendomsbewijzen van Joost Huygenszoon en Jan Janszoon van Dort. 1622, 1640, 1670, 1741; 3 charters in 1 transfix
          - Eigendomsbewijs van Salomon van der Heul van een perceel weiland in de Voordijxhoornse polder, overgedragen door regenten van het gasthuis van Delft ten overstaan van schout en schepenen aldaar., 16 maart 1648; 1742; 1 charter
          - Eigendomsbewijs van Salomon van der Heul van goederen, afkomstig van leden van het geslacht Van Lodensteyn, met retroacta., 1622-1675; 1743-1749
            - Eigendomsbewijs van Jan Janszoon van Lodensteyn van een hont en 89 roeden land naast het kruithuis van Mozes van Nederveen, overgedragen door Jacob van der Dussen ten overstaan van schout en gezworenen van Vrijenban. 2 maart 1622, 1743; 1 charter
            - Eigendomsbewijs van Everard van Lodensteyn van drie morgen weiland aan de Kickert of Hoornse Vaart, na openbare verkoop overgedragen door Johannes van Nederveen ten overstaan van schout en gezworenen van Vrijenban. 15 februari 1631, 1744; 1 charter
            - Akte houdende de overdracht van een perceel, genaamd "De Kickertboomgaart" door Andries van Lee, gemachtigd door erfgenamen van Jan Janszoon van Lawier (de la Vire) en Neeltgen Johannesdochter van de Poel aan Everard van Lodensteyn ten overstaan van schout en gezworenen van Vrijenban, met volmacht aan Andries van Lee, verleend door schepenen van Delft. Februari 1663, 1745; 2 charters in 1 transfix
            - Eigendomsbewijs van Abraham en Salomon van der Heul van een huis en kruitmolen achter de verf in Delft, overgedragen door Everhard van Lodensteyn ten overstaan van schout en gezworenen van Vrijenban. 1 december 1665, 1746; 1 charter
            - Akte houdende de overdracht van vier morgen en twee hont hofland in de hoefslag van Zuidmade in de ambacht van Delft door Pieter Willemszoon Voorstad aan Everhard van Lodensteyn ten overstaan van schout en gezworenen van Hof van Delft, met retroacta, 1629. 15 oktober 1670, 1747; 3 charters in 1 transfix
            - Eigendomsbewijs van Salomon van der Heul van een perceel weiland aan de Kikkert overgedragen door Gerard van Assendelft, erfgenaam van Gerard van Lodensteyn ten overstaan van schout en gezworenen van Vrijenban. 9 juli 1675, 1748; 1 charter
            - Eigendomsbewijs van Salomon van der Heul van een huis met 54 roeden kooltuin aan de Kikkert, overgedragen door Cornelis van Lodensteyn ten overstaan schout en gezworenen van Vrijenban. 15 juli 1675, 1749; 1 charter
          - Eigendomsbewijs van Catharina van Nederveen, weduwe van Abraham van der Heul, van een stuk warmoesland aan de trekkade, overgedragen door Arent en Nicolaes Janszoon van der Boon ten overstaan van schout en gezworenen van Vrijenban., 22 januari 1668; 1750; 1 charter
          - Eigendomsbewijs van Salomon van der Heul van een boomgaard van 1 morgen en 19 roeden, overgedragen door Johan van Bleiswijk, ten overstaan van schout en gezworenen van Vrijenban., 10 december 1675; 1751; 1 charter
          - Eigendomsbewijs van Salomon van der Heul van 49 roeden kooltuin aan de Kikkert of Hoornse Vaart uit de nalatenschap van Geertruyd van der Moer, weduwe van Andries van der Goes van Nateris, overgedragen door Adriana Forder, echtgenote van Antony de Veer, ten overstaan van schout en gezworenen van Vrijenban, met retroacta, 1668, 1669., 29 juli 1677; 1752; 1 omslag
          - Eigendomsbewij s van Salomon van der Heul van 8 hont tuinland aan de Kikkert of Hoornse Vaart, overgedragen door Jacobus Bladergroen ten overstaan van schout en gezworenen van Vrijenban, met eigendomsbewijzen van goederen aan de Kikkert van leden van het geslacht Bladergroen., 1647-1686; 1753; 4 charters
          - Eigendomsbewijs van Salomon van der Heul van anderhalf morgen hofland buiten de Waterslootspoort van Delft in de hoefslag van Zuidmade, gelegen aan de scheisloot van de zaagmolenwerf, overgedragen door Margaretha van Berckel ten overstaan van schout en gezworenen van het Hof van Delft, met eigendomsbewijs van Margaretha van Berckel., 1681, 1697; 1754; 2 charters
          - Eigendomsbewijs van Salomon van der Heul van 10 morgen, 58 roeden weiland buiten de Haagpoort naast het Caritaatshuis in Delft, met bijlagen en retroacta., 1518-1719; 1755-1758
            - Onderhandse akte houdende de toekenning van zes morgen land onder Vrijenban door Juliana Thomas Bokolaersdochter, weduwe van Dirck Janszoon Jonck aan haar neef Jan de Heuijter. 28 mei 1518, 1755; 1 stuk
              Zie regestenlijst nr. 6.
              6 1518 mei 18.
              Juliana Thomas Bokolaers dochter, weduwe van Dirck Sonck, verklaart dat zes morgen lands, op 17 mei 1518 gekocht van Gerrit Klaas Corffs dochter en gelegen in den Vrienban bij der stede van Delft, bestemd is voor haar neef Jan de Heuyter.
              Origineel (Inv. no. 1755). Met ondertekening van Juliana Thomas Bokolaers dochter.
            - Akte houdende de hypotheekstelling van 10 morgen land in Vrijenban buiten de Noordpoort door Dirck Janszoon Jonck ten behoeve van Cornelis van Soutelande, met nadere bekrachtigingen door leden van het geslacht De Heuijter, 1488, 1500. authentiek afschrift. 3 mei 1602. Gekwiteerd. 26 december l644, 1756; 1 stuk
              Zie regestenlijst nrs. 3 en 4.
              3 1488 maart 16
              Dirck Sonck Janszoon verklaart verkocht te hebben aan Pieter Gerritszoon een erfrente van vijf pond groten Vlaams op tien morgen land in Vrijenban bij de Noordpoort te Delft.
              ... in 't iaer ons Heeren duzent vier hondert zeven en tachtich nae beloop des hoofs van Hollant.
              Uittreksel uit een protocollenregister van Diercx Bennick door notaris Weerdt. 1602 december 26 (inv. no. 1756).
              Getransfigeerd in regest nr. 4.
              In dorso de aantekening dat de rente op 26 december 1644 aan Cornelis van Soutelande is afbetaald.
              4 1500 mei 20.
              "Dirck Sonck Janszoon verklaart met Gheertruyt, weduwe van Pieter Gheritszoon, overeengekomen te zijn, dat de landrente, beschreven in regest nr. 3, voortaan aan haar wordt uitbetaald, ""ende gebieden Joost Simonszoon, schepen in den Hage dat hij desen brieff beseghelt heeft."""
              Zie regest nr. 3 (inv. no. 1756).
            - Stukken betreffende de verkoop van 10 morgen, 58 roeden land in Vrijenban uit de nalatenschap van Jan de Heuijter door diens zoon Peter de Heuijter aan Hendrik van Mierop. Januari-maart 1645, 1757; 2 charters in 1 transfix en 1 omslag
            - Stukken betreffende de koop van het land in Vrijenban door Van der Heul in de openbare veiling van de nalatenschap van Elisabeth van Mierop ten overstaan van schout en gezworenen van Vrijenban. Juli 1719, 1758; 1 charter en 1 omslag
      - beheer., 2.
        - Akte houdende vergunning van "burgerneesters van Delft aan Moyes van Nederveen tot het bouwen van een kruitmolen in Vrijenban "voorbij de Kickert"., 26 augustus 1592; 1759; 1 stuk
          Zie regestenlijst nr. 32.
          31 1592 augustus 26
          Burgemeesteren en regeerders van de stad Delft consenteren, dat Moyses van Nederveen een kruitmolen bouwt voorbij de Kickert op een warmoesland in Vrijenban, behoudens toestemming van de eigenaar.
          Oorspr. (Inv. no. 1759). Ondertekend door G. van der Meer.
        - Akte houdende vergunning van hoogheemraden van Delfland aan Moyses van Nederveen, kruitmaker, tot het bouwen van een kwakkelbrug voor zijn hofstede., 9 april 1604; 1760; 1 stuk
        - Contract tussen Johan van Nederveen en Dirk Claeszoon van der Ende, aannemer, over de verbreding van de brug voor de kruitmolen., 16 mei 1639; 1761; 1 stuk
        - Contracten tussen burgemeesters van Delft en eigenaars van landerijen langs de Kikkert of Hoornse Vaart inzake het vrijhouden van een trekpad langs de Hoornse Vaart voor het verkeer naar Maassluis ten behoeve van de stad Delft., 22 november 1649; 1762; 3 charters
        - Onderhandse akten houdende de verhuur van 6 morgen, 18 roeden land door Salomon van der Heul en Salomon Staal, administrateur van Johanna van der Heul, weduwe van Pieter Kock, aan Maarten Jacobszoon Kock, met aantekeningen over de betaalde huur, met retroacta., 1718-1739; 1763; 1 omslag
  - Papieren, verzameld door leden van het geslacht van Beresteyn., XII.
    - Stukken betreffende het geslacht van Beresteyn en aanverwante geslachten., A.
      - Algemeen., 1.
        - Fotografische, gegraveerde en getekende portretten van Abraham van Almonde, Lodewijk Johannes del Baere, Christiaan van Beresteyn en Anna van Kuffelder, Christiaan Paulus van Beresteyn, Cornelis van Beresteyn, Eva van Beresteyn, F.W. van Beresteyn, Gijsbert van Beresteyn (1804-1884), Jacques van Beresteyn, Johan van Beresteyn, Paulus Anne van Beresteyn (1776-1844), Pauwels van Beresteyn, Pieter van Bleiswijk, F. W. Conrad, J.W. Conrad, Martinus Hendrik Conrad, Jan Cornets de Groot, Victor Dittlinger en Wilhelmina Agneta Wendela van Beresteyn, Constantijn L'Empereur, Maria Catharina Forsten, Wilhelm Arnold Theodor Frowein, W.F.J. Frowein, Isaac van Goudoever, Hugo de Groot, Johannes de Groot, Maria de Groot- van Reygersberg, Wilhelm de Groot, Kenau Simonsdochter Hasselaar, Abraham Heidanus, C. Hultman, Rosa Kirschmann-Behrend, Adriaan Sybrandtszoon van der Lely, Theodora Sybrandtsdochter van der Lely, P.J. van Maanen, Isaac Massa, W.F.G.A. von Pestel, Matthias Pous, Lambertus Schatter, Florentius Schuyl, H.A. Spandaw, Catharina le Sueur, Antonius Thysius, Cornelis Tromp, Maarten Harpertszoon Tromp, Herman Venema, Carel Wouter Visscher, J.L. Vitringa, Jacob Woortman Spandaw en Johanna Catharina van Beresteyn, Coenraad Willem Wyborg, Johannes Zuer en N.N., 1588-1927 en z.j.; 1764; 1 pak
        - Inventarissen van archivalia, afkomstig van de geslachten Gaymans, Van der Lely, Pielat en Ronstorff, berustend bij de Hoge Raad van Adel en bij particulieren, met correspondentie., 1890-1946 en z.j.; 1765; 1 omslag
        - Ex Libris van leden van het geslacht Van Beresteyn en aanverwante geslachten., 1925-1927 en z.j.; 1766; 1 omslag
        - Ingekomen brieven bij Eltjo Allegondus van Beresteyn van zijn schoonzoon F.L. Schlingemann, begeleidende stukken, afkomstig van de geslachten Schuurman en Tuttel., 1942; 1767; 3 stukken
        - Album met wapentekeningen. (20e eeuw)., Z.j.; 1768; 1 deel
        - Inventarissen van de collectie Van Beresteyn, opgemaakt door Eltjo Allegondus van Beresteyn en Julia Carolina Frowein., Z.j.; 1769-1771; 3 delen
          - Bestanddeel 1, 1769
          - Bestanddeel 2, 1770
          - Bestanddeel 3, 1771
      - De geslachten afzonderlijk., 2.
        - Geslacht Acquet., a.
          - Brief van P. Oosthoud aan zijn neef B. Acquet, kapitein in Wageningen, over de kosten van enkele levensmiddelen, met bijlagen., 14 oktober 1757; 1772; 3 stukken
        - Geslacht Albarda., b.
          - Akte houdende een schuldbekentenis van U.H. Albarda van Menkema, collator van de kerk te Uithuizen aan Petrus L. de Cock ten overstaan van Doctor Livenhuizen, richter te Bierum., 10 maart 1710; 1773; 1 stuk
        - Geslacht Van Assendelft., c.
          - Gedicht op het overlijden van Maria van Assendelft door P. de Bye. Gedrukt., 13 maart 1716; 1774; 1 stuk
          - Dissertatie over de herroeping van verkoop, geschreven door Jacob van Assendelft ter verkrijging van de doctorstitel in de rechtsgeleerdheid aan de universiteit van Leiden. Gedrukt., 3 auguatus 1716; 1775; 1 deeltje